【裁判字號】    95,上訴,1095
【裁判日期】    950810
【裁判案由】    懲治走私條例
【裁判全文】
臺灣高等法院高雄分院刑事判決        95年度上訴字第1095號
上  訴  人
即  被  告  甲○○
選任辯護人  許清連律師
            李錦臺律師
上列上訴人因懲治走私條例案件，不服臺灣高雄地方法院95年度
訴字第1115號中華民國95年5 月16日第一審判決（起訴案號：臺
灣高雄地方法院檢察署95年度偵字第4394號），提起上訴，本院
判決如下：
     主  文
上訴駁回。
     事  實
一、甲○○係金鴻海企業有限公司（下稱金鴻海公司）負責人，
    營業登記從事飼料、肥料批發及國際貿易等業務。而一次私
    運海關進口稅則第1 章至第8 章所列之物品及稻米、稻米粉
    、花生、茶葉、種子（球）等物品一項或數項，其總額由海
    關照緝獲時之完稅價格計算，超過新台幣（下同）10萬元或
    重量超過1 千公斤者，屬於行政院依懲治走私條例規定公告
    之「管制物品項目及數額」丙項所列之管制進口物品。惟甲
    ○○仍與真實姓名年籍不詳、綽號「崑山」之成年人共同基
    於私運管制物品進口之犯意聯絡，於民國94年9 、10月間，
    擬藉由進口合法介殼粉之機會，夾藏管制物品大陸農產品進
    口臺灣地區以轉售牟利。謀議既定，即由「崑山」出面自大
    陸地區購買大陸產乾香菇7,600 公斤與乾香菇絲8,208 公斤
    後，將所購買之介殼粉55,680公斤分別堆置在WHLU0000000
    號、WHLU0000000 號、WHLU0000000 號等3 只貨櫃前部，上
    開乾香菇與乾香菇絲則堆置藏放於貨櫃後部作為掩飾。嗣於
    94年10月1 日上開3 只貨櫃自大陸地區經香港運抵高雄港後
    ，再由甲○○以金鴻海公司為委託人，由該公司相關人員（
    不知情，且無犯意聯絡）持相關報關文件，委託立揚通運股
    份有限公司（下稱立揚公司）不知情之職員楊林，於同年月
    6 日製作BD/94/WH01/0015 號進口報單，持向高雄關稅局中
    興分局以進口介殼粉之名義辦理進口報關事宜。嗣於94年10
    月7 日由高雄關稅局、法務部調查局航業海員調查處高雄站
    人員會同查驗時，當場查獲上開以進口介殼粉名義違法夾藏
    之大陸農產品，並扣得藏放在介殼粉後方380 箱共7,600 公
    斤（起訴書誤載為7,680 公斤）之大陸產製乾香菇（完稅價
    格為1,146,459 元）與228 箱共8208公斤之大陸產製乾香菇
    絲（完稅價格為884,411 元）。
二、案經法務部調查局航業海員調查處高雄站報告臺灣高雄地方
    法院檢察署檢察官偵查起訴。
     理  由
一、本件上訴人即被告甲○○（下稱被告）所犯係死刑、無期徒
    刑、最輕本刑為3 年以上有期徒刑以外之罪，已經被告就被
    訴事實為有罪之陳述，經本院聽取當事人之意見後，依刑事
    訴訟法第273 條之1 第1 項之規定，裁定進行簡式審判程序
    。又本件卷內之人證、物證、書證等證據，依同法第273 條
    之2規 定，不受第159 條第1 項關於傳聞法則規定之限制，
    依法均有證據能力，合先敘明。
二、上揭犯罪事實，業據被告於原審及本院審理中坦認不諱。且
    被告及其公司人員委託立揚公司於上揭時、地辦理進口報關
    事宜等情，已經立揚公司職員楊林於法務部調查局航業海員
    調查處詢問及偵查中分別證述綦詳，並有高雄關稅局BD/94/
    WH01/0015 進口報單影本及94年2 月5 日修正海關進口稅則
    、92年10月23日修正之管制物品項目及其數額各1 件在卷可
    稽，足認被告自白與事實相符。按懲治走私條例第2 條第4
    項規定，管制物品及其數額，由行政院公告之。行政院依上
    開法律授權，前以92年10月23日院台財字第0920056338號函
    公告管制物品項目其數額，其中「丙類」管制進口物品規定
    ：一次私運海關進口稅則第1 章至第8 章所列之物品及稻米
    、稻米粉、花生、茶葉、種子（球）1 項或數項，其總額由
    海關照緝獲時之完稅價格計算，超過10萬元（外幣按當時辦
    理外匯銀行買進價格折算）或重量超過1 千公斤者，即屬管
    制物品，此有卷附行政院前開公告之「管制物品項目及其數
    額」及「海關進口稅則」可參。查被告私運進口之乾香菇、
    乾香菇絲屬於海關進口稅則第7 章所列食用蔬菜及部分根莖
    與塊莖菜類，有輸出入貨品分類表1 份可資參照，而查獲乾
    香菇有380 箱共7,600 公斤（完稅價格為1,146,459 元）、
    乾香菇絲有228 箱共8,208 公斤（完稅價格為884,411 元）
    ，有上開進口報單影本記載明確，俱已超過海關進口稅則規
    定之完稅價格及重量，當屬懲治走私條例第2 條所定管制物
    品無訛。從而，本件事證明確，被告犯行，堪以認定，應予
    依法論科。
三、按自大陸地區私運物品進入臺灣地區，或自臺灣地區私運物
    品前往大陸地區者，以私運物品進口、出口論，適用本條例
    規定處斷，懲治走私條例第12條定有明文。核被告自大陸地
    區私運物品進入台灣地區，所為係犯懲治走私條例第2 條第
    1 項私運管制物品進口罪。被告與綽號「崑山」之人就本件
    犯行有犯意聯絡與行為分擔，均為共同正犯。復按懲治走私
    條例雖於民國95年5 月30日修正公布，自95年7 月1 日施行
    ，但因就此部分相關內容並無變更，自非屬法律變更，並無
    比較適用之問題。
四、原審因依懲治走私條例第2 條第1 項，刑法第11條、第28條
    、第38條第1 項第2 款之規定，並審酌被告以合法進口物品
    夾藏匿報方式私運管制物品進口，對國內經濟交易市場、防
    疫檢測控制與關稅單位對進口物品管理之正確性均有相當危
    害，且數量非少、價值獲利可觀，行為自值非難；惟另考量
    被告並無不良前科紀錄，有卷附臺灣高等法院被告前案紀錄
    表1 份可查，品行非劣，又其私運之物品尚未流入市場，幸
    未造成實質危害，而被告犯罪後已坦認犯行，表示悔意及其
    犯罪動機、目的等一切情狀，量處有期徒刑8 月。扣案乾香
    菇7,600 公斤、乾香菇絲8,208 公斤，乃被告申請報關後私
    運進口，為被告所有供犯罪所用之物，業已認定如上，併依
    刑法第38條第1 項第2 款規定，宣告沒收。及敘明至檢察官
    對被告具體求處有期徒刑1 年2 月，被告及辯護人求為緩刑
    之宣告，經斟酌上情，認被告為初犯，本件未實質獲利，量
    處有期徒刑1 年2 月似有過高，而被告雖坦承自身犯行，但
    對共同正犯「崑山」之人，仍有迴護，且私運數量頗鉅（夾
    藏於3 貨櫃內），仍應予以適當之刑罰，以阻卻僥倖，認亦
    不宜為緩刑之宣告。認事用法，核無不合，量刑亦屬妥適，
    被告上訴意旨，以原審未宣告緩刑云云，指摘原判決不當，
    為無理由，應予駁回。
據上論結，應依刑事訴訟法第368 條、第364 條、第273 條之1
第1 項，判決如主文。
本案經檢察官張金塗到庭執行職務。
中    華    民    國    95    年    8     月    10    日
            刑事第五庭  審判長法  官  曾永宗
                              法  官  陳  箐
                              法  官  任森銓
以上正本證明與原本無異。
如不服本判決應於收受本判決後10日內向本院提出上訴書狀，其
未敘述上訴理由者，並得於提起上訴後10日內向本院補提理由書
狀（均須按他造當事人之人數附繕本）「切勿逕送上級法院」。
中    華    民    國    95    年    8     月    10    日
                              書記官  蘇恒仁
附錄本判決論罪科刑法條：
懲治走私條例第2 條
私運管制物品進口、出口逾公告數額者，處7 年以下有期徒刑，
得併科新臺幣3 百萬元以下罰金。
以犯前項之罪為常業者，處3 年以上10年以下有期徒刑，得併科
新臺幣5 百萬元以下罰金。
第1 項之未遂犯罰之。
第1 項所稱管制物品及其數額，由行政院公告之。


司法院資訊處製作；財團法人民間司法改革基金會備份。
